【裁判字號】    92,易,390
【裁判日期】    920904
【裁判案由】    詐欺
【裁判全文】
臺灣屏東地方法院刑事判決                          九十二年度易字第三九號
    公  訴  人  臺灣屏東地方法院檢察署檢察官
    被      告  甲○○
右列被告因詐欺案件，經檢察官提起公訴（九十二年度偵字第一一九九號），本院判
決如左：
    主  文
甲○○意圖為自己不法之所有，以詐術使人將本人之物交付，處有期徒刑壹年陸月。
    事  實
一、甲○○於民國八十八年間某不詳時日，明知戊○○、麥瑞金之兒子丁○○因案官
    司纏身，竟意圖為自己不法之所有，向戊○○夫婦佯稱其有位叔叔在最高法院當
    庭長，可以幫忙擺平官司，戊○○夫婦因護子心切、信其所言，乃於同年六月二
    十九日由戊○○向國泰人壽保險股份有限公司（下稱國泰人壽公司）以房屋辦理
    抵押貸款，貸得新臺幣（下同）五十萬元，當日隨即與麥瑞金一同前往甲○○位
    於屏東縣屏東市○○里○○路二一號住處，將該五十萬元親自交付予甲○○。詎
    甲○○將款項取走後即無下文，戊○○、麥瑞金二人自此始知受騙。
二、案經臺灣屏東地方法院檢察署檢察官簽分偵查起訴。
    理  由
一、訊據被告甲○○固坦承認識丁○○，惟矢口否認有何前揭犯行，並辯稱：伊不認
    識戊○○，且伊家中並無親威在法院做事云云。經查：
  (一)上開事實業經被害人戊○○、麥瑞金二人指述綦詳，且參之證人亦即被告之妹乙○○於本院庭訊時證稱：「我碰到那次當時我在洗車，告訴人夫妻二人在樓下走
    廊等我哥哥，沒有上樓」等語（見本院卷第四十一頁），又佐以被告叔叔張耀彩
    （丙○○之弟）職業為司法官，有屏東縣屏東市戶政事務所九十二年七月十四日
    屏市戶字第０九二０００二二二二號所檢送之戶籍謄本在卷可按（見本院第六
    十六頁），足徵告訴人夫妻確實與被告相識且曾找過被告，而被告親戚確有人在
    法院上班等情，應堪認定。被告辯稱：伊不認識戊○○，且伊家中並無親戚在法
    院做事云云，委無足採。
  (二)又參以本院當庭勘驗乙○○與戊○○通話錄音帶，證人乙○○證稱確實有與戊○○通過電話，且該錄音帶內容為伊本人聲音（見本院卷第三十七頁、第三十九頁
    ），證人在未設有心防與戊○○所為之談話內容應較符合事實。而其部分通話譯
    文內容為「森（戊○○）：我是想說那時候有跟我拿五十萬元，這錢是跟人家借
    ，如有錢的話至少先拿一部分給我」「娟（乙○○）：我爸有跟我講過，雖然錢
    不是我爸跟你拿但她對你很不好意思，可能我爸如果有跟人家合作事業，有收入
    ，她會全部還你，那這筆錢她沒忘記，你不要擔心」「娟：說坦白的，你如果要
    從他們夫妻身上拿，要找很久」等語（見本院卷第三十頁、第三十一頁），足見
    被告確實有向戊○○夫妻拿取五十萬元之情，應堪認定。
  (三)再者，被告之叔叔張耀彩（三子）係證人丙○○（次子）之弟，為同一父母，且
    其職業為司法官，中興大學法律系，有屏東縣屏東市戶政事務所九十二年七月十
    四日屏市戶字第０九二０００二二二二號所檢送之戶籍謄本在卷可按（見本院
    第六十六頁），然證人丙○○於本院庭訊時卻證稱：「我的親兄弟沒有人在法院
    上班，沒有人唸法律系」等語（見本院卷第九十二頁），顯係刻意迴護被告之詞
    ，自不足採為被告有利之認定。且衡諸常情，被告及證人丙○○若果不知其親威
    在法院上班，戊○○又豈會知他人家族之事。被告確實有以其叔叔在法院上班可
    以幫忙擺平官司為詐欺手段，使戊○○等人陷於錯誤而交付財物之情，亦堪以認
    定。
  (四)綜上，被告所辯不足採信。此外，尚有國泰人壽公司擔保放款利息及本金攤還通
    知單、擔保放款利息收據、丁○○之臺灣高等法院被告全國前案紀錄表各一件在
    卷可參，本件事證已臻明確，被告犯行洵堪認定，應依法論科。
二、核被告甲○○所為，係犯刑法第三百三十九條第一項之詐欺取財罪。爰審酌被告
    素行尚佳、卻藉詞可以錢擺平官司、漠視司法存在、造成社會不良影響，及其犯
    罪猶飾詞狡辯，犯後態度不佳等一切情狀，量處如主文所示之刑，以資儆懲。
據上論斷，應依刑事訴訟法第二百九十九條第一項前段，刑法第三百三十九條第一項
，罰金罰鍰提高標準條例第一條前段，判決如主文。
本案經檢察官潘國威到庭執行職務
中      華      民      國      九十二      年    九    月      四      日
                                      臺灣屏東地方法院刑事第三庭
                                          審判長法  官  蔡國卿
                                                法  官  洪乙心
                                                法  官  李淑惠
右正本證明與原本無異。
如不服本判決應於收受本判決送達後十日內向本院提出上訴書狀，其未敘述上訴理由
者，並得於提起上訴後十日內向本院補提理由書狀（均須按他造當事人之人數附繕本
 ）「切勿逕送上級法院」
                                          書記官   魏慧夷
中      華      民      國      九十二      年    九    月     四       日
附錄論罪法條
刑法第三百三十九條
 (普通詐欺罪)
意圖為自己或第三人不法之所有，以詐術使人將本人或第三人之物交付者，處五年以
下有期徒刑、拘役或科或併科一千元以下罰金。
以前項方法得財產上不法之利益或使第三人得之者，亦同。
前二項之未遂犯罰之。


司法院資訊處製作；財團法人民間司法改革基金會備份。
